【裁判字號】    98,交簡上,9
【裁判日期】    980204
【裁判案由】    過失傷害
【裁判全文】
臺灣桃園地方法院刑事判決             98年度交簡上字第9號
上  訴  人  台灣桃園地方法院檢察署檢察官
被      告  甲○○
上列上訴人因被告過失傷害案件，不服本院於中華民國97年9 月
24日所為之97年度桃交簡字第3207號第一審簡易判決（聲請案號
：臺灣桃園地方法院檢察署97年度偵字第8914號），提起上訴，
本院管轄之第二審合議庭判決如下：
    主  文
上訴駁回。
    事實及理由
一、本案經本院審理結果，認第一審簡易判決認事用法及量刑均
    無不當，應予維持，並引用第一審判決書記載之事實、證據
    及理由（如附件）。
二、上訴意旨略以：茲據告訴人具狀請求檢察官提起上訴，認被
    害人受有右脛骨開放性骨折之傷害，傷勢非輕，而被告迄今
    未與被害人達成和解，因而認原審量刑過輕，公訴人經核尚
    非顯無理由，為此，爰提起上訴，請求撤銷原判決，並依法
    判決，以示懲戒云云。經查：
（一）按法官於有罪判決中，究應如何量處罪刑，為實體法賦予
      審理法官裁量之刑罰權事項，法官行使此項裁量權，自得
      依據個案情節，參諸刑法第57條所定各款犯罪情狀之規定
      ，於該法定刑度範圍內，基於合義務性之裁量，量處被告
      罪刑；又刑之量定係事實審法院得自由裁量之事項，若其
      未有逾越法定刑之範圍，且亦非明顯違背正義者，即不得
      遽指為違法（最高法院76年度台上字第4984號判決意旨可
      資參照）。次按，刑罰之量定，固屬法院自由裁量之職權
      行使，但仍應審酌刑法第57條所列各款事由及一切情狀，
      為酌量輕重之標準，並非漫無限制；在同一犯罪事實與情
      節，如別無其他加重或減輕之原因，下級審法院量定之刑
      ，亦無過重或失輕之不當情形，則上級審法院對下級審法
      院之職權行使，原則上應予尊重（最高法院85年度台上字
      第2446號裁判意旨可資參酌）。再按，關於刑之量定及緩
      刑之宣告，係實體法上賦予法院得為自由裁量之事項，倘
      其未有逾越法律所規定之範圍，或濫用其權限，即不得任
      意指摘為違法，以為第三審上訴之理由（最高法院75年台
      上字第7033號判決意旨可資參照）。準此，法官量刑，如
      非有上揭明顯違法之情事，自不得擅加指摘其違法或不當
      。
（二）經查，原審經審理結果，認被告犯罪事證明確，因而適用
      刑法第284 條第1 項前段、第62條前段、第74條第1 項第
      1 款、第41條第1 項前段，道路交通管理處罰條例第86條
      第1 項，刑法施行法第1 條之1 第1 項、第2 項前段等規
      定，並考量被告駕車疏未注意車前狀況，未隨時採取必要
      之安全措施，行經行人穿越道，未暫停讓行人先行通過，
      竟於行人穿越道上碰撞被害人肇事，過失情節非屬輕微，
      使被害人受有右脛骨開放性骨折之傷害，與被告犯後自首
      ，惟尚未與被害人達成民事和解及其素行情形等一切情狀
      ，認原審量處被告拘役50日，並諭知以新臺幣1000元折算
      1 日為易科罰金之折算標準，緩刑3 年。本院復審酌本件
      被告乃過失犯，且其並無前科紀錄，有台灣高等法院被告
      前案紀錄表在卷可稽，素行良好，且本件據目擊證人陳申
      倡於偵訊中證稱：當時乙○○穿越斑馬線時，正在講手機
      且用跑得穿越馬路，當時乙○○是闖紅燈，被告是綠燈，
      伊當時係在被告所駕駛車輛後方之車輛，所以看得很清楚
      等語（見偵卷第26頁）。由此足證本件車禍之發生，被害
      人乙○○應負較大之責任（被告車行方向雖係綠燈而有路
      權，然法律上仍應負擔隨時注意車前狀況及遇有行人時應
      暫停讓行人先行通過之義務，不因綠燈而減免上述注意義
      務，僅其過失責任可以減輕，附此敘明）等一切情況。經
      核其認事用法，均無違誤，量刑亦屬妥適。
（三）至檢察官據告訴人之請求，上訴主張被告甲○○與被害人
      間，迄今尚未達成和解，且被害人受有右脛骨開放性骨折
      傷害，傷勢非輕，而認原審量刑過輕云云。惟查，就被害
      人受有上開傷害，且被告迄今未與告訴人達成和解乙節，
      原審於量刑時已予以綜和考量，是本件原審判決已審酌上
      開一切情狀，量處被告拘役50日，並諭知易科罰金之折算
      標準，且給予緩刑3 年之宣告，均符憲法比例原則及平等
      原則之要求，亦符罪刑相當原則，原審刑罰裁量權之行使
      並無違法不當之處，業如前述，而原審在量刑時既已將刑
      法第57條等事項一併考量在內，依上說明，即難再憑此指
      摘其量刑過重。從而，檢察官提起上訴請求從重量刑，為
      無理由，原判決又無違法或不當之處，依法應予駁回。
（四）至檢察官據告訴人之請求，復指稱被告自始否認犯罪，不
      能認為被告符合自首條件云云。惟按，犯罪未被發覺前，
      向該管公務員告知其犯罪，而不逃避接受裁判者，即與刑
      法第62條規定自首之條件相符。至於自首後對其犯罪事實
      有所主張或辯解，係被告辯護權之行使，不能據此一端即
      謂被告無接受裁判之意（最高法院84年度台上字第829 號
      判決意旨參照）。查被告於肇事後，偵查犯罪機關未發覺
      犯罪前，即由後方車輛駕駛報案，被告向到場處理員警坦
      承其肇事（即供承其所駕駛之車輛與被害人發生碰撞），
      而不逃避接受裁判，自合於自首之要件，至其表示並無過
      失，係被害人闖紅燈，不過為其防禦權、辯護權之行使，
      無礙於自首之成立，是檢察官此部分之主張容有誤會，尚
      難憑採，附此敘明。
三、應適用之法律依據：
    刑事訴訟法第455 條之1 第1 項、第3 項、第373 條、第368
    條。
本案經檢察官林安紜到庭執行職務。
中    華    民    國    98    年    2     月    4     日
                  交通法庭  審判長法  官  曾淑華
                                  法  官  俞力華
                                  法  官  顧正德
以上正本證明與原本無異。
不得上訴。
                                  書記官  冒佩妤
中    華    民    國    98    年    2     月    4     日
附錄本案論罪科刑之法條：
中華民國刑法第284條
（過失傷害罪）
因過失傷害人者，處 6 月以下有期徒刑、拘役或 5 百元以下罰
金，致重傷者，處1 年以下有期徒刑、拘役或5 百元以下罰金。
從事業務之人，因業務上之過失傷害人者，處 1 年以下有期徒刑
、拘役或1 千元以下罰金，致重傷者，處3 年以下有期徒刑、拘
役或2 千元以下罰金。


司法院資訊處製作；財團法人民間司法改革基金會備份。
